臺灣士林地方法院民事裁定             100年度小上字第65號
上  訴  人  高方平
被上訴人    新安東京海上產物保險股份有限公司
法定代理人  黃文成
上列當事人間損害賠償事件，上訴人對於中華民國100 年7 月20
日本院內湖簡易庭100 年度湖小字第548 號第一審小額訴訟判決
提起上訴，本院裁定如下：
    主  文
上訴駁回。
第二審訴訟費用新臺幣壹仟伍佰元由上訴人負擔。
    事  實
一、按對於小額程序之第一審判決之上訴，非以其違背法令為理
    由，不得為之，而所謂判決違背法令，乃指判決不適用法規
    或適用不當，又對於小額程序之第一審判決上訴不合法者，
    第二審法院應以裁定駁回之，民事訴訟法第436 條之24第2
    項、第436 條之32第2 項準用第468 條、第436 條之32第2
    項準用第444 條第1 項，分別定有明文。另當事人提起上訴
    ，如依民事訴訟法第468 條規定，以小額程序之第一審判決
    有不適用法規或適用法規不當為理由時，其上訴狀或理由狀
    應有具體之指摘，並揭示該法規之條項或其內容，若係成文
    法以外之法則，應揭示該法則之旨趣，倘為司法院解釋或最
    高法院之判例，則應揭示該判解之字號或其內容，如依民事
    訴訟法第469 條第1 款至第5 款所列情形為理由時，其上訴
    狀或理由書應揭示合於該條款之事實，上訴狀或理由書如未
    依此項方法表明，或其所表明者，顯與上開法條規定不相合
    時，即難認為已對小額程序之第一審判決之違背法令有具體
    之指摘，其上訴自難認為合法（最高法院71年台上字第314
    號判例要旨參照）。
二、本件上訴意旨略以：被上訴人所承保之車號8086-PK 之車輛
    駕駛人即訴外人張文俊，經過路口未適當減速，違反交通安
    全規則，對本件損害之發生，與有過失，原審未依民法第21
    7 條之規定酌減被上訴人之損害賠償請求金額，爰依法提起
    本件上訴等語。
三、上訴人提起本件上訴，雖以原判決有不適用民法第217 條規
    定之違背法令為由，惟核其前開所述，僅就原審事實認定及
    證據取捨加以指摘，並就原審本於上開職權之行使所論斷訴
    外人張文俊並無與有過失而不適用民法第217 條規定泛言謂
    為違法，而非具體說明原判決究有如何不適用法規或適用不
    當之處，亦未揭示該法規之條項、成文法以外之法則或司法
    院解釋、最高法院之判例，復未表明違背法令之具體事實；
    揆諸首揭說明，自應認本件上訴為不合法而應予裁定駁回。
四、末按小額訴訟之上訴程序，法院為訴訟費用之裁判時，應確
    定其費用額，民事訴訟法第436 條之19第1 項、第436 條之
    32第1 項規定甚明。本件第二審裁判費用，依上所述，認應
    由上訴人負擔，故上訴人所支出之第二審裁判費為1,500 元
    ，自應由上訴人負擔，爰確定之。
五、據上論結，本件上訴為不合法，依民事訴訟法第436條之32
    第1 項、第2 項、第436 條之19第1 項、第444 條第1 項前
    段、第95條、第78條，裁定如主文。
中    華    民    國   100    年    12    月    7     日
                  民事第一庭  審判長法  官  陳麗芬
                                    法  官  陳梅欽
                                    法  官  黃珮禎
以上正本證明與原本無異。
本件裁定不得抗告。
中    華    民    國   100    年    12    月    7     日
                                    書記官  陳韻如